【裁判字號】    89,上易,402
【裁判日期】    890426
【裁判案由】    竊盜
【裁判全文】
臺灣高等法院高雄分院刑事判決                    八十九年度上易字第四二號
    上  訴  人  乙○○
    即  被  告
右上訴人因竊案件，不服臺灣高雄地方法院八十八年度易字第五０五四號中華民國
八十八年十二月二十九日第一審判決（起訴案號：臺灣高雄地方法院檢察署八十八年
度偵字第二三八八二號），提起上訴，本院判決如左：
      主  文
上訴駁回。
      事  實
一、乙○○前曾於八十五年間因贓物罪經臺灣高雄地方法院判處有期徒刑七月，嗣經
    本院於八十六年五月二十一日上訴駁回，不得上訴而確定，並於八十七年三月二
    十二日執行完畢；猶不知悔改，竟與呂政和（業經原審判處有期徒刑六月，緩刑
    二年並付保護管束，未經上訴而確定）共同基於意圖為自己不法所有之犯意聯絡
    ，於八十八年九月二十五日下午三時四十分許（起訴書誤載為九時三十分許），
    攜帶乙○○所有客觀上對於人體生命具有危險性之改造Ｔ字型扳手、鐵鎚、螺絲
    起子各一支、開鎖鐵板一片等工具，前往高雄市前鎮區○○○路六八八號「金銀
    島購物中心」停車場，見黃廖玉草所有並由甲○○使用中之車牌號碼ＩＨＶ─六
    一０號機車（價值新臺幣四萬元）停放在上開停車場內，竟由乙○○先持上開改
    造Ｔ字型扳手一支破壞該車電門行竊，並由呂政和在旁把風，於尚未得手之際，
    即為埋伏之員警發覺，當場逮捕，並扣得楊柏宏所有上開Ｔ字型扳手、鐵鎚、螺
    絲起子各一支、開鎖鐵板一片等行竊工具。
二、案經高雄市政府警察局前鎮分局報請臺灣高雄地方法院檢察署檢察官偵查起訴。
      理  由
一、訊據被告對於與呂政和有意竊取他人機車之事實固不諱言，惟矢口否認有竊得上
    開事實欄所載之機車，辯稱：伊當時是想偷，但尚未偷到，純係預備偷竊而已云
    云。惟查：右揭犯罪事實，業據被告乙○○迭於警、偵訊時供承不諱，核與共犯
    呂政和於警、偵訊時所供之情節相符，並經證人林松生（即當時查獲之員警）於
    偵訊時結證屬實。而前揭機車係黃廖玉草所有並由甲○○停放於右開地點失竊之
    事實，亦據被害人甲○○於警訊時指述綦詳，並有贓物領據一紙，及如事實欄所
    示之行竊工具扣押足資佐證。被告與呂政和二人於前開時間共乘一部機車到達現
    場，並選定行竊目標即車牌號碼ＩＨＶ─六一０號機車後，由呂政和騎機車至目
    標物附近十公尺處等候，並負責把風，被告乙○○則用Ｔ字型扳手將機車電門打
    開，正要準備騎走時，即為警攔截等情，業經查獲之員警林松生於偵訊時證述如
    前，顯見被告確已著手竊盜構成要件之實施，非僅止於預備竊盜而已。從而被告
    於警、偵訊時之自白與事實相符，被告所辯尚未著手竊盜，僅係預備竊取，純屬
    嗣後卸責之詞，不足採信。本件事證明確，被告右揭犯行，應堪認定。
二、按扣案之改造Ｔ字型扳手、鐵鎚、螺絲起子各一支、開鎖鐵板一片等物，係客觀
    上對人之身體、生命安全具有危險性之物，屬刑法第三百二十一條第一項第三款
    規定之「兇器」。而被告與呂政和二人於前開時間共乘一部機車到達現場，並選
    定行竊目標即車牌號碼ＩＨＶ─六一０號機車後，由呂政和騎機車至目標物附近
    十公尺處等候，並負責把風，被告乙○○則用Ｔ字型扳手將機車電門打開，正要
    準備騎走時，即為警攔截，顯然被告確已著手竊盜構成要件之實施，核被告所為
    ，係犯刑法第三百二十一條第二項、第一項第三款之攜帶兇器竊盜未遂罪。被告
    與呂政和間具有犯意聯絡與行為分擔，為共同正犯。被告已著手於竊盜行為之實
    施，未將他人財物置於自己實力支配之下，即為警查獲，為未遂犯，合依刑法第
    二十六條第一項之規定，減輕其刑。被告前曾於八十五年間因贓物罪經臺灣高雄
    地方法院判處有期徒刑七月，嗣經本院於八十六年五月二十一日上訴駁回，不得
    上訴而確定，並於八十七年三月二十二日執行完畢，此有本院被告全國前案紀錄
    表一紙在卷可按，被告於有期徒刑執行完畢後五年以內，再犯有期徒刑以上之本
    罪，係屬累犯，應依刑法第四十七條之規定，加重其刑。被告同時有刑之加重及
    減輕事由，應先加後減之。
三、原審引用刑法第二十八條、第三百二十一條第一項第三款、第二項、第二十六條
    第一項、第四十七條、第三十八條第一項第二款之規定，並審酌被告年輕力壯，
    竟不思正途工作，竊取他人財物，不宜輕縱，及渠犯罪情節之輕重，暨被告犯後
    於警、偵訊時坦承犯行之態度，且尚未得手即為警查獲等一切情狀，量處有期徒
    刑八月。並認扣案之改造Ｔ字型扳手、鐵鎚、螺絲起子各一支、開鎖鐵板一片等
    物為被告所有，已據被告供明在卷，且係供上開犯罪所用或供犯罪預備之物，依
    刑法第三十八條第一項第二款之規定，併予宣告沒收。其認事用法均無違誤，量
刑亦甚允當。上訴人即被告上訴意旨空言指摘原判決不當，即無理由，應予駁回
    。
據上論斷，應依刑事訴訟法第三百六十八條，判決如主文。
本案經檢察官張其主到庭執行職務。
中    華    民    國     八十九     年       四       月     二十六     日
                              臺灣高等法院高雄分院刑事第五庭
                                  審判長法官  吳水木
                                        法官  惠光霞
                                        法官  陳朱貴
右正本證明與原本無異。
不得上訴。
                                      書記官  洪梅枝
中    華    民    國     八十九     年       四       月    二十八      日
附錄本判決論罪科刑之法條：
刑法第三百二十一條第一項第三款、第二項
犯竊盜罪而有左列情形之一者，處六月以上五年以下有期徒刑：
一、於夜間侵入住宅或有人居住之建築物、船艦或隱匿其內而犯之者。
二、毀越門扇、牆垣或其他安全設備而犯之者。
三、攜帶兇器而犯之者。
四、結夥三人以上而犯之者。
五、乘火災、水災或其他災害之際而犯之者。
六、在車站或埠頭而犯之者。
前項之未遂犯罰之。
                                                          Ｋ


司法院資訊處製作；財團法人民間司法改革基金會備份。
